臺灣桃園地方法院刑事判決　　　　 110年度壢交簡字第2039號
聲　請　人　臺灣桃園地方檢察署檢察官
被　　　告　范宗鴻


上列被告因公共危險案件，經檢察官聲請以簡易判決處刑（110
年度速偵字第3795號），本院判決如下：
    主      文
范宗鴻駕駛動力交通工具而有吐氣所含酒精濃度達每公升零點二
五毫克以上情形，處有期徒刑參月，併科罰金新臺幣壹萬伍仟元
，有期徒刑如易科罰金，罰金如易服勞役，均以新臺幣壹仟元折
算壹日。
    事實及理由
一、本件犯罪事實及證據均引用檢察官聲請簡易判決處刑書之記
    載（如附件聲請書）。
二、核被告所為，係犯刑法第185 條之3 第1 項第1 款之駕駛動
    力交通工具而有吐氣所含酒精濃度達每公升零點25毫克以上
    罪。另雖聲請簡易判決處刑書認被告構成累犯，審酌依刑法
    第47條第1 項加重其刑，然依據司法院大法官於民國108 年
    2 月22日公布釋字第775 號解釋意旨，被告縱使依現行刑法
    第47條規定構成累犯時，應依解釋意旨具體審酌所執行完畢
    之前案與執行完畢後再次違犯之後案（即本案）有無法益侵
    害之類似性、手段之關聯性、二者相距之期間等情，綜合審
    酌被告於前案刑罰執行完畢後，是否仍不足產生警惕作用，
    猶再度違犯類似之犯罪，得認其對於刑罰之反應力顯然薄弱
    ，而有必要加重後罪本刑至2 分之1 處罰；本院量及本案情
    節，認雖被告並非初犯，然在本罪之法定刑度範圍內已足以
    評價被告犯行，不需再依累犯規定予以加重法定刑（然仍作
    為加重量刑事由予以審酌，詳後述）。爰審酌被告於本次飲
    酒後吐氣所含酒精濃度達每公升0.28毫克，且前已有1 次因
    酒後駕車犯公共危險案件經法院判處罪刑確定之紀錄，於10
    7 年9 月4 日易科罰金執行完畢（即聲請簡易判決處刑書所
    述構成累犯部分），此有臺灣高等法院被告前案紀錄表1 份
    附卷可參，詎猶不知悔改，仍於酒後執意駕駛動力交通工具
    行駛於道路，危及公眾交通安全，枉顧其他用路人之生命、
    財產安全，殊屬不該，惟念其犯後坦認犯行之犯後態度，及
    其智識程度、生活狀況與素行等其他一切情狀，量處如主文
    所示之刑，並分別諭知有期徒刑易科罰金、罰金易服勞役之
    折算標準，以示懲儆。
三、據上論斷，應依刑事訴訟法第449 條第1 項前段、第454 條
    第2 項，逕以簡易判決處刑如主文。
四、如不服本判決，應於判決送達後20日內，向本院提出上訴狀
    （應附繕本），上訴於本院合議庭。
本案經檢察官陳嘉義聲請以簡易判決處刑。
中    華    民    國   110    年    11    月     9    日
                  刑事第十庭    法  官  洪瑋嬬
以上正本證明與原本無異。
如不服本判決，應於判決送達後20日內向本院提出上訴狀（應附
繕本）。
                                書記官  劉慈萱
中    華    民    國   110    年    11    月    9     日
附錄論罪科刑法條
中華民國刑法第185 條之3
駕駛動力交通工具而有下列情形之一者，處 2 年以下有期徒刑
，得併科 20 萬元以下罰金：
一、吐氣所含酒精濃度達每公升零點二五毫克或血液中酒精濃度
    達百分之零點零五以上。
二、有前款以外之其他情事足認服用酒類或其他相類之物，致不
    能安全駕駛。
三、服用毒品、麻醉藥品或其他相類之物，致不能安全駕駛。
因而致人於死者，處 3 年以上 10 年以下有期徒刑；致重傷者
，處 1 年以上 7 年以下有期徒刑。
曾犯本條或陸海空軍刑法第 54 條之罪，經有罪判決確定或經緩
起訴處分確定，於五年內再犯第 1 項之罪因而致人於死者，處
無期徒刑或 5 年以上有期徒刑；致重傷者，處 3 年以上 10 年
以下有期徒刑。
　
　
附件
臺灣桃園地方檢察署檢察官聲請簡易判決處刑書
                                   110年度速偵字第3795號
    被      告  范宗鴻  男  47歲（民國00年0月00日生）
                        住桃園市○○區○○○街00號2樓
                        國民身分證統一編號：Z000000000號
上列被告因公共危險案件，業經偵查終結，認為宜聲請以簡易判
決處刑，茲將犯罪事實及證據並所犯法條分敘如下：
          犯罪事實
一、范宗鴻曾因不能安全駕駛案件，經臺灣桃園地方法院以106
    年度壢交簡字第2608號判決判處有期徒刑3 月，併科罰金新
    臺幣1 萬元確定，於民國107 年9 月4 日有期徒刑易科罰金
    執行完畢。詎仍不知悔改，自110 年9 月3 日上午7 時許起
    至同日上午11時30分許止，在桃園市○○區○○○路000 號
    某公司內飲用含有酒精成分之「保力達」飲品，明知飲酒後
    不得駕駛動力交通工具，仍基於酒後駕駛動力交通工具之犯
    意，於同日晚間6 時許，自該處駕駛車牌號碼0000-00 號自
    用小客車離去，嗣行經桃園市觀音區二聖路與新生路交岔路
    口為警攔檢盤查，於同日晚間7 時13分許，測得吐氣所含酒
    精濃度達每公升0.28毫克。
二、案經桃園市政府警察局大園分局報告偵辦。
          證據並所犯法條
一、上揭犯罪事實，業據被告范宗鴻於警詢及偵訊中坦承不諱，
    並有桃園市政府警察局道路交通事故當事人酒精測定紀錄表
    、桃園市政府警察局舉發違反道路交通管理事件通知單各1
    份在卷可稽，被告犯嫌堪予認定。
二、核被告所為，係犯刑法第185 條之3 第1 項第1 款之公共危
    險罪嫌。又被告前有如事實欄所載之論罪科刑及執行情形，
    有本署刑案資料查註紀錄表附卷可稽，其於徒刑執行完畢後
    5 年內，故意再犯本件有期徒刑以上之罪，為累犯，請參照
    司法院大法官解釋釋字第775 號解釋意旨及刑法第47條之規
    定，審酌依累犯之規定加重其刑。
三、依刑事訴訟法第451條第1項聲請逕以簡易判決處刑。
    此  致
臺灣桃園地方法院
中    華    民    國   110    年    9     月    7     日
                              檢  察  官  陳嘉義
本件正本證明與原本無異
中    華    民    國   110    年    9     月    24    日
                              書  記  官  謝舒安
附錄本案所犯法條全文：
中華民國刑法第185條之3
駕駛動力交通工具而有下列情形之一者，處 2 年以下有期徒刑
，得併科 20 萬元以下罰金：
一、吐氣所含酒精濃度達每公升零點二五毫克或血液中酒精濃度
    達百分之零點零五以上。
二、有前款以外之其他情事足認服用酒類或其他相類之物，致不
    能安全駕駛。
三、服用毒品、麻醉藥品或其他相類之物，致不能安全駕駛。
因而致人於死者，處 3 年以上 10 年以下有期徒刑；致重傷者
，處 1 年以上 7 年以下有期徒刑。
曾犯本條或陸海空軍刑法第 54 條之罪，經有罪判決確定或經緩
起訴處分確定，於五年內再犯第 1 項之罪因而致人於死者，處
無期徒刑或 5 年以上有期徒刑；致重傷者，處 3 年以上 10 年
以下有期徒刑。
　
　
附記事項：
本件係依刑事訴訟法簡易程式辦理，法院簡易庭得不傳喚被告、
輔佐人、告訴人、告發人等出庭即以簡易判決處刑；被告、被害
人、告訴人等對告訴乃論案件如已達成民事和解而要撤回告訴或
對非告訴乃論案件認有受傳喚到庭陳述意見之必要時，請即另以
書狀向簡易法庭陳述或請求傳訊。